【裁判字號】    95,簡上,16
【裁判日期】    950616
【裁判案由】    偽造文書
【裁判全文】
臺灣彰化地方法院刑事判決              95年度簡上字第16號
上  訴  人  臺灣彰化地方法院檢察署檢察官
被      告  丁○○
上列上訴人因偽造文書等案件，不服本院九十四年度彰簡字第一
０二七號中華民國九十四年十二月六日第一審簡易判決（原聲請
簡易判決處刑案號：九十四年度偵字第八三一一號），及臺灣台
中、苗栗地方法院檢察署檢察官分別移送併案審理（臺灣臺中地
方法院檢察署九十五年度偵字第五三六七號、臺灣苗栗地方法院
檢察署九十五年度偵字第二五０號），提起上訴，本院管轄之第
二審合議庭依通常程序審理，自為第一審判決如下︰
    主  文
原判決撤銷。
丁○○行使偽造私文書，足以生損害於他人，處有期徒刑壹年。
偽造之「蕭智宏」署押壹枚及扣案之賣車廣告壹拾捌張、空白買
賣契約書紙暨行動電話壹支（不含ＳＩＭ卡）均沒收。
    事  實
一、丁○○得知乙○○於民國九十四年七月九日，在奇摩中古網
    站上登載欲購買中古車之訊息，並留下000000000
    0號行動電話作為聯繫之用後，竟基於偽造文書及意圖為自
    己不法之所有之概括犯意，（一）先於九十四年七月九日下
    午二時許，以其所有0000000000號行動電話聯繫
    乙○○，佯稱可代為競標法拍車，並相約於當日見面討論。
    二人於同日下午五時許，在苗栗縣通霄鎮○○路與中興路路
    口之「統一超商」見面，丁○○為取信於乙○○，當場拿出
    中古車訊介紹二００二至二００四年之馬自達自用小客車，
    乙○○不疑有詐，乃同意丁○○代為競標法拍車，並應丁○○之要求，先交付新臺幣（下同）六萬元、身分證及健保卡
    影本予丁○○。同年月十一日晚上七時許，丁○○又以上開
    電話聯繫乙○○，佯稱車輛已用三十八萬元之代價標到，致
    乙○○再陷於錯誤，於九十四年七月十一日晚上七時三十分
    許，在上址，再將尾款三十二萬元、身分證及健保卡影本交
    付予丁○○。嗣丁○○未依約定時間交付車輛且避不見面，
    乙○○始知受騙。（二）其又於九十四年九月二十日晚上八
    時許，假賣法拍中古車之名，上網與丙○○約在台中市西屯
    區看車，雙方見面並看畢中古車，丙○○隨即到自動櫃員機
    提領十萬元，交予丁○○，雙方並約定於九十四年九月二十
    一日在桃園縣桃園市火車站前交車，屆期丁○○未依約交車
    ，丙○○始知受騙。（三）其再於九十四年十月二日某時，
    與甲○○洽談「馬自達3」自用小客車之買賣事宜時，刻意
    欺瞞無車可售之事實，致甲○○陷於錯誤，以三十五萬元價
    格與其達成買賣合意，並於同年月五日凌晨一時許，在彰化
    縣大村鄉○○路九二之一五號之「7- 11便利超商」前，交
    付五萬元訂金與丁○○，丁○○為求取信於甲○○，另於同
    年月十三日晚上八時許，偕同甲○○至臺中市○○區○○路
    二段三五三號之「鴻瑞汽車商行」，向甲○○訛稱車行內之
    車牌號碼一二六六─ＬＮ號「馬自達3」之自用小客車為其
    欲出售之車輛云云，甲○○不疑有他，遂再於同年月十四日
    下午一時許，在彰化縣花壇鄉○○路○段六０六號「7-11
    便利超商」前交付九萬元車款與丁○○，詎丁○○竟訛稱係
    代賣方即虛構之「蔣宗儒」售車，復冒用代售人即虛構之「
    蕭智宏」名義與甲○○簽訂汽車買賣合約書後，即當場將該
    合約書交予甲○○收執，足以生損害於「蕭智宏」及甲○○
    。嗣因甲○○查覺有異，於同年月十五日上午十一時四十分
    許，在彰化縣花壇鄉○○路○段與三芬路路口之「7-11便利
    超商」前交付尾款二十一萬元時報警查獲，並扣得丁○○所
    有供犯罪所用之賣車廣告宣傳單十八張、空白買賣契約書三
    紙（起訴書誤載為一紙）及行動電話一支。
二、案經被害人甲○○訴由彰化縣警察局彰化分局報請台灣彰化
    地方法院檢察署檢察官偵查起訴及移送併辦（臺灣臺中地方
    法院檢察署九十五年度偵字第五三六七號、臺灣苗栗地方法
    院檢察署九十五年度偵字第二五０號）。
    理  由
一、訊據被告丁○○對於上述犯罪事實均坦承不諱，核與證人即
    被害人乙○○、丙○○二人於警詢及本院審理時證述情節、
    證人即被害人甲○○於警詢及檢察官訊問時證述之情節及證
    人陳禹彤於警詢證述之情節相符，並有郵政存簿儲金簿影本
    二份、好車資訊網之資料二份、行動電話客戶資料查詢、通
    聯紀錄使用者資交談錄音帶及其譯文、贓物認領保管單、汽
    車買賣合約書、車訊資料各一份暨照片五幀在卷足稽，此外
    復有被告所有供詐欺所用之行動電話一支（門號為０九一五
    ─六六三一三七號）、宣傳單十八張及空白汽車買賣合約書
    三紙扣案可資佐證，是以本件事證已臻明確，被告犯行均堪
    認定。
二、核被告就事實欄（一）、（二）所為，均係犯刑法第三百三
    十九條第一項之詐欺取財罪；就事實欄（三）所為，則係犯
    刑法第二百十六條、第二百十條之行使偽造私文書罪及同法
    第三百三十九條第一項之詐欺取財罪。其偽造署押係偽造私
    文書之階段行為，又其偽造私文書之低度行為應為行使偽造
    私文書之高度行為所吸收，均不另論罪。被告上述事實欄（
    一）、（二）詐欺乙○○、丙○○之犯行，聲請簡易判決處
    刑書雖未載明，但此部分與聲請簡易判決處刑書所載詐欺被
    害人甲○○部分具有連續犯之裁判上一罪關係，為起訴效力
    所及，依審判不可分原則，本院自應併予審理。被告先後多
    次詐欺取財之犯行，時間緊接，手法相當，觸犯構成要件相
    同之罪名，為連續犯，應以一罪論（即論以詐欺被害人甲○○部分），並依法加重其刑。又被告行使偽造私文書與詐欺
    取財部分，有方法、目的之牽連關係，應從一重論以行使偽
    造私文書罪。原審以被告係犯行使偽造私文書、詐欺取財二
    罪，及其所犯之上述二罪間，有方法、目的之牽連關係，而
    依刑法第五十五條之規定，從一重之行使偽造私文書罪處斷
    ，予以論罪科刑，固非無見，但原審未及審理上述事實欄（
    一）、（二）詐欺乙○○、丙○○部分（即移送併辦部分）
    之犯行，而有未洽，上訴人以原審未及審理併辦部分為由指
    摘原審判決有誤，為有理由，自應撤銷改判。爰審酌被告犯
    罪之動機、目的、被害人所受損害、至今尚未與告訴人達成
    和解，賠償告訴人之損失及其犯後之態度等一切情狀，量處
    如主文所示之刑。上述汽車買賣合約書之代售人欄偽造之「
    蕭智宏」署押壹枚，應依刑法第二百十九條之規定宣告沒收
    ；又扣案之賣車廣告宣傳單十八張、空白買賣契約書三紙及
    行動電話一支（不含ＳＩＭ卡）係被告所有供犯罪所用之物
    ，此業據被告供陳在卷，爰併予宣告沒收。
三、按檢察官聲請以簡易判決處刑之案件，經法院認為有第四百
    五十一條之一第四項但書之情形者，應適用通常訴訟程序審
    判之，刑事訴訟法第四百五十二條定有明文；且對於簡易判
    決之上訴，準用刑事訴訟法第三編第一章及第二章之規定，
    管轄第二審之地方法院合議庭受理簡易判決上訴案件，應依
    通常程序審理。其認案件有刑事訴訟法第四百五十二條之情
    形者，應撤銷原判決，逕依通常程序為第一審判決，法院辦
    理刑事訴訟簡易程序案件應行注意事項第十四項已有明文。
    查本案於簡易判決時係以被告有事實欄（三）之犯行，惟於
    簡易判決後，又發現被告另有事實欄（一）、（二）之詐欺
    犯行，由檢察官簽移本院併予審理已如前述，足認被告有連
    續以購車為餌詐騙他人財物之犯行而一再為警查獲，核與簡
    易判決處刑範疇不符，應由本院合議庭逕依通常程序審理後
    ，而為第一審之判決，檢察官、被告如不服本判決，仍得於
    法定上訴期間內，向管轄之第二審法院提起上訴，附此敘明
    。
據上論斷，應依刑事訴訟法第四百五十五條之一第一項、第三項
、第三百六十九條第一項前段、第三百六十四條、第四百五十二
條、第二百九十九條第一項前段，刑法第二百十六條、第二百十
條、第三百三十九條第一項、第五十五條、第二百十九條、第三
十八條第一項第二款，罰金罰鍰提高標準條例第一條前段，判決
如主文。
本案經檢察官洪紹文到庭執行職務。
中    華    民    國    95    年    6     月    16    日
                        台灣彰化地方法院刑事第二庭
                            審判長法官    石馨文
                                法  官    李水源
                                法  官    黃齡玉
以正本證明與原本無異。
如不服本判決，應於判決送達後十日內向本院提出上訴狀 (須附
繕本)。
告訴人或被害人對於判決如有不服具備理由請求檢察官上訴者，
其上訴期間之計算係以檢察官收受判決正本之日期為準。
中    華    民    國    95    年    6     月    19    日
                                書記官    梁高賓


司法院資訊處製作；財團法人民間司法改革基金會備份。
